【裁判字號】    99,易,158
【裁判日期】    990414
【裁判案由】    竊盜
【裁判全文】
臺灣嘉義地方法院刑事判決               99年度易字第158號
公  訴  人  臺灣嘉義地方法院檢察署檢察官
被      告  丁○○
            甲○○
            丙○○
上列被告等因竊盜案件，經檢察官提起公訴（99年度偵字第856
號），被告於本院行準備程序時就被訴事實為有罪之陳述，經本
院裁定行簡式審判程序，判決如下：
    主  文
丁○○犯結夥攜帶兇器竊盜罪，累犯，處有期徒刑捌月。扣案電
鋸壹具、鋸子貳支，均沒收。
甲○○犯結夥攜帶兇器竊盜罪，累犯，處有期徒刑柒月。扣案電
鋸壹具、鋸子貳支，均沒收。
丙○○犯結夥攜帶兇器竊盜罪，處有期徒刑陸月，如易科罰金，
以新台幣壹仟元折算壹日。扣案電鋸壹具、鋸子貳支，均沒收。
    犯 罪 事 實
一、丁○○前因賭博案件，經本院以95年度訴字第544 號判決判
    處減刑後有期徒刑5 月，如易科罰金以銀元3 百元折算1 日
    確定；另因違反槍砲彈藥刀械管制條例案件，經本院以97年
    度嘉簡字第967 號判決判處有期徒刑3 月，如易科罰金以新
    台幣1 千元折算1 日確定；上開2 罪嗣經本院裁定應執行有
    期徒刑7 月，如易科罰金以銀元3 百元折算1 日確定，於民
    國98年9 月30日易科罰金執行完畢。甲○○前因詐欺案件，
    經本院以97年度嘉簡字第743 號判決判處有期徒刑3 月，如
    易科罰金，以新台幣（下同）1 千元折算1 日確定，於97年
    8 月29日易科罰金執行完畢。詎丁○○、甲○○猶不知悔改
    ，與丙○○、葉坤鑫（由檢察官另行偵查）共同基於意圖為
    自己不法所有之犯意聯絡，於99年1 月24日10時許，由丁○○駕駛懸掛9J-5136 號車牌之自用小貨車，攜帶丁○○所有
    客觀上足供兇器使用之電鋸1 具以及葉坤鑫所有之鋸子2 支
    ，前往雲林縣北港鎮○○里○○段乙○○之母許姚金治之墓
    地，以由丁○○、葉坤鑫分持電鋸及鋸子鋸斷墓地上之松柏
    樹，甲○○、丙○○再搬運裝載於上開自小貨車的方式，竊
    取乙○○所有之松柏樹7 棵，得手後旋即逃離現場。嗣於同
    日10時55分許，行經嘉義縣六腳鄉嘉159 號公路崙陽村路口
    ，因形跡可疑，為警攔檢，當場扣得上開松柏樹7 棵（已鋸
    成13段，業經發還乙○○）、電鋸1 具、鋸子2 支，葉坤鑫
    則趁隙逃逸，而為警循線查悉上情。
二、案經乙○○訴由嘉義縣警察局朴子分局報請臺灣嘉義地方法
    院檢察署檢察官偵查起訴。
    理  由
一、本件被告3 人所涉犯者為刑法第321 條第1 項第3 款、第4
    款，非死刑、無期徒刑、最輕本刑為3 年以上有期徒刑之罪
    或高等法院管轄第一審案件。本院行準備程序時，被告3 人
    均就被訴事實為有罪之陳述，經告知簡式審判程序之旨，並
    聽取檢察官以及被告3 人之意見後，本院爰依刑事訴訟法第
    273 條之1 第1 項裁定行簡式審判程序。故本件簡式審判程
    序之證據調查，依刑事訴訟法第273 條之2 規定，不受同法
    第159 條第1 項、第161 條之2 、第161 條之3 、第163 條
    之1 及第164 條至第170 條規定之限制，合先敘明。
二、訊據被告3 人對於上揭犯罪事實，於警詢、偵查及本院審理
    中均坦承不諱（見警卷第1 至9 頁、偵卷第22至24頁，本院
    卷第59、62頁），核與被告3 人於偵查中以證人身分所為證
    述（見偵卷第23至24頁），以及告訴人乙○○於警詢中證述
    之情節（見警卷第10至12頁）相符，並有扣押物品目錄表、
    贓物認領保管單各1 份，以及行竊現場、查獲被告3 人之現
    場及扣案物照片22張在卷足稽（見警卷第23至33、40至41頁
    ），另有電鋸1 具、鋸子2 支扣案可憑。綜上足認被告3 人
    具任意性之自白均與事實相符，本件事證明確，被告3 人之
    犯行堪以認定。
三、論罪科刑：
(一)按刑法第321 條第1 項第3 款所定之兇器，其種類並無限制
    ，凡客觀上足對人之生命、身體、安全構成威脅，具有危險
    性之兇器均屬之；且祇須行竊時攜帶此種具有危險性之兇器
    為已足，並不以攜帶之初有行兇之意圖為必要（最高法院79
    年台上字第5253號判例參照）。本件被告3 人與葉坤鑫共同
    行竊時所攜帶使用之電鋸1 具，鋸子2 支（外觀見警卷第23
    頁照片），既可用以鋸斷堅硬之松柏樹，客觀上自足以對人
    之生命、身體構成威脅，具有危險性，而屬兇器無疑，是核
    被告3 人所為，均係犯刑法第321 條第1 項第3 款、第4 款
    之結夥攜帶兇器竊盜罪。被告3 人與葉坤鑫有犯意聯絡及行
    為分擔，均為共同正犯。又被告丁○○、甲○○分別有前揭
    犯罪事實欄所載之前案紀錄，有臺灣高等法院被告前案紀錄
    表2 份在卷足稽，被告丁○○、甲○○均係於受徒刑之執行
    完畢後，5 年以內故意再犯本件有期徒刑以上之罪，均應依
    刑法第47條第1 項之規定論以累犯，並加重其刑。
(二)爰依被告3 人之供述（見本院卷第66至67頁）及卷附臺灣高
    等法院被告前案紀錄表等，審酌：1.被告丁○○為高中肄業
    之智識程度，有公共危險、賭博、違反槍砲彈藥刀械管制條
    例、施用毒品等前案紀錄，素行非佳，目前務農，與父母親
    、太太及2 名子女共同生活；被告甲○○為高中畢業之智識
    程度，有詐欺之前案紀錄，目前在托運公司擔任搬運工，獨
    自居住於公司；被告丙○○為國中畢業之智識程度，前僅曾
    於91年間因違反電子遊戲場業管理條例案件經法院判處拘役
    20日，素行尚可，目前亦在托運公司擔任搬運工，獨自居住
    於公司；2.本件係由被告丁○○提議行竊，並由其與共犯葉
    坤鑫提供工具，邀集被告甲○○、丙○○參與行竊之分工程
    度；3.被告3 人均正值青壯，竟任意竊取告訴人乙○○於先
    人墓地上種植之松柏樹，惟被告3 人犯後均坦承犯行，並與
    告訴人乙○○於本院調解成立，承諾於99年4 月10日前連帶
    賠償12萬元，被告丁○○已給付其所分擔之賠償額4 萬元，
    被告甲○○、丙○○則未依調解條件履行，有本院99年3 月
    29日調解筆錄（得為民事強制執行名義，見本院卷第49頁）
    、99年4 月13日公務電話紀錄（見本院卷第76頁）附卷可參
    ；暨被告3 人之犯罪動機、目的、手段等一切情狀，分別量
    處如主文所示之刑，並就被告丙○○部分諭知易科罰金之折
    算標準。扣案電鋸1 具、鋸子2 支，分係被告丁○○、共犯
    葉坤鑫所有之物，業據渠等供述在卷（見警卷第2 頁，本院
    卷第27、64頁），爰均依刑法第38條第1 項第2 款之規定併
    予宣告沒收。
據上論斷，應依刑事訴訟法第273 條之1 第1 項、第299 條第1
項前段，刑法第28條、第321 條第1 項第3 款、第4 款、第47條
第1 項、第41條第1 項前段、第38條第1 項第2 款，判決如主文
。
本案經檢察官楊騏嘉到庭執行職務。
中    華    民    國    99    年    4    月    14     日
                  刑事第三庭 法  官  陳 蒨 儀
以上正本證明與原本無異。
如不服本判決應於收受判決後10日內向本院提出上訴書狀，並應
敘述具體理由；其未敘述上訴理由者，應於上訴期間屆滿後20日
內向本院補提理由書（均須按他造當事人之人數附繕本）「切勿
逕送上級法院」。告訴人或被害人如對於本判決不服者，應具備
理由請求檢察官上訴，其上訴期間之計算係以檢察官收受判決正
本之日期為準。
中    華    民    國    99    年    4     月    14    日
                             書記官  楊 國 色
附錄本案論罪科刑法條全文：
刑法第321條第1項第3、4款：
犯竊盜罪而有左列情形之一者，處6月以上5年以下有期徒刑：
三、攜帶兇器而犯之。
四、結夥三人以上而犯之者。

司法院資訊處製作；財團法人民間司法改革基金會備份。
